臺灣板橋地方法院刑事判決　　　　　　　96年度訴字第3323號
公　訴　人　臺灣板橋地方法院檢察署檢察官
被　　　告　甲○○
選任辯護人　朱子慶律師
　　　　　　黃金洙律師
上列被告因違反槍砲彈藥刀械管制條例案件，經檢察官提起公訴
（96年度偵字第7037號），本院判決如下：
    主  文
甲○○未經許可，寄藏可發射子彈具有殺傷力之改造手槍，處有
期徒刑年肆月，併科罰金新臺幣伍萬元，罰金如易服勞役，以
新臺幣壹仟元折算壹日。
扣案可發射子彈具殺傷力之仿BERETTA 廠八四型半自動手槍製造
之改造手槍壹支（槍枝管制編號：0000000000號，含
彈匣貳個）、具有殺傷力之土造子彈伍顆（具直徑八點九±零點
五釐米金屬彈頭）均沒收。
    事  實
一、甲○○明知可發射子彈具有殺傷力之改造槍枝、子彈，分別
    係槍砲彈藥刀械管制條例第四條第一項第一款、第二款所列
    管之槍砲、彈藥，非經中央主管機關許可，不得寄藏，竟基
    於受託寄藏具有殺傷力槍枝及子彈之犯意，於民國九十六年
    三月中旬間某日，在臺北縣樹林市○○路四六二號一樓門口
    ，受真實姓名不詳，綽號「阿基」之成年男子所託，代為保
    管可發射子彈具有殺傷力之仿BERETTA 廠八四型半自動手槍
    製造之改造手槍一支（槍枝管制編號：000000000
    0號，含彈匣二個）及具有殺傷力之土造子彈七顆（其中二
    顆因鑑驗試射而擊發），未經許可，將之藏置在上址十三樓
    住處房間內。嗣於九十六年三月二十五日下午一時許，經警
    在上址執行搜索，扣得上開具有殺傷力之改造手槍一支（含
    彈匣二個）及具有殺傷力之土造子彈七顆（其中二顆因鑑驗
    試射而擊發）而查獲。
二、案經基隆市警察局第一分局報告臺灣板橋地方法院檢察署檢
    察官偵查起訴。
    理  由
一、按被告以外之人於審判外之言詞或書面陳述，除法律有規定
    者外，不得作為證據；又被告以外之人於審判外之陳述，雖
    不符第一百五十九條之一至第一百五十九條之四之規定，但
    經當事人於審判程序同意作為證據，法院審酌該言詞陳述或
    書面陳述作成時之情況，認為適當者，亦得為證據；當事人
    、代理人或辯護人於法院調查證據時，知有第一百五十九條
    第一項不得為證據之情形，而未於言詞辯論終結前聲明異議
    者，視為有前項之同意，刑事訴訟法第一百五十九條第一項
    、第一百五十九條之五規定甚明。經查，本判決後開所引用
    之被告以外之人於審判外之陳述（包括書面陳述），對本件
    被告而言，固皆屬傳聞證據，惟被告就前揭審判外陳述，於
    本院準備程序及審判期日時均表示同意作為證據；而公訴檢
    察官及辯護人雖知上開證據資料為傳聞證據，但於本院準備
    程序及審判期日中則表示無意見而不予爭執，且迄至言詞辯
    論終結前亦未再聲明異議。本院審酌上開證據資料製作時之
    情況，尚查無違法不當及證明力明顯過低之瑕疵，亦認為以
    之作為證據應屬適當，故揆諸前開法律規定與說明，爰逕依
    刑事訴訟法第一百五十九條之五規定，認前揭證據資料均例
    外有證據能力。
二、上揭犯罪事實，業據被告甲○○迭於警詢、偵查中及本院審
    理時自白不諱（見偵查卷第八至十頁、第四十七、四十八頁
    、本院準備程序及審判筆錄），復有扣案之改造手槍一支（
    槍枝管制編號：0000000000號，含彈匣二個）及
    具有殺傷力之土造子彈七顆（均具直徑八點九±零點五釐米
    金屬彈頭，其中二顆因鑑驗試射而擊發）扣案可資佐證。而
    前開槍枝、子彈經送內政部警政署刑事警察局以性能檢驗法
    、試射法鑑定結果，認送鑑槍枝一枝（槍枝管制編號：00
    00000000號），係由仿BERETTA 廠八四型半自動手
    槍製造之改造槍枝，換裝土造金屬槍管而成，經裝填具底火
    之適用彈殼測試，可擊發，應可供擊發適用子彈使用，研判
    具殺傷力；送鑑子彈七顆，均係具直徑八點九±零點五釐米
    金屬彈頭之土造子彈，經採樣二顆以試射法試射，可擊發，
    認均具殺傷力，有該局九十六年四月二十六日刑鑑字第○九
    六○○四五五九九號槍彈鑑定書一件暨所附槍彈照片七幀附
    卷可稽（見偵查卷第五十三至五十六頁），足認被告自白確
    與事實相符。是本案事證明確，被告非法寄藏具有殺傷力之
    槍枝、子彈等犯行堪以認定，應依法論罪科刑。
三、核被告甲○○所為，係犯槍砲彈藥刀械管制條例第八條第四
    項之未經許可寄藏可發射子彈具殺傷力之改造槍枝罪、同條
    例第十二條第四項之未經許可寄藏具有殺傷力之子彈罪。又
    被告係以一寄藏行為同時觸犯未經許可寄藏可發射子彈具殺
    傷力之改造槍枝罪及未經許可寄藏具有殺傷力之子彈罪，應
    構成想像競合犯，依刑法第五十五條規定，應從一重之未經
    許可寄藏可發射子彈具有殺傷力之改造槍枝罪論處。爰審酌
    槍枝、彈藥之非法寄藏，危害人身安全及社會秩序至鉅，而
    為國法懸為厲禁，並經各類教育及傳媒宣導週知歷數十年，
    且被告前於93年間因未經許可持有可發射子彈具有殺傷力之
    改造手槍經本院於九十四年六月二十二日以九十四年度訴字
    第三四三號刑事判決判處有期徒刑一年二月，併科罰金新臺
    幣五萬元，緩刑四年，於九十四年七月十一日判決確定，自
    應有所警惕，竟於緩刑期間再犯本件寄藏槍枝、子彈，欠缺
    守法觀念，甚為可訾，應予非難，兼衡被告寄藏槍枝、子彈
    之數量，及其素行、犯罪動機、目的、手段、犯罪後坦承犯
    行，態度尚稱良好等一切情狀，量處如主文所示之刑，並諭
    知併科之罰金易服勞役之折算標準，以示懲儆。
四、扣案仿BERETTA 廠八四型半自動手槍製造之改造手槍一支（
    槍枝管制編號：0000000000號，含彈匣二個），
    為可發射子彈具有殺傷力之改造槍枝，及具有殺傷力之土造
    子彈五顆，均屬違禁物，爰依刑法第三十八條第一項第一款
    之規定，併予宣告沒收。至扣案具有殺傷力之土造子彈二顆
    ，因鑑驗試射擊發，均喪失效用，所遺留之彈頭及彈殼，已
    不具殺傷力；另扣案槍身一個，據內政部函覆結果，認係金
    屬槍身（不具扳機、擊錘與連動裝置），非經加工、修復無
    法供組成槍砲，非屬內政部公告之槍砲主要組成零件，有該
    部九十六年八月二十二日內授警字第○九六○八七一三三五
    號函附卷可查（見偵查卷第六十八頁）均非屬違禁物，爰不
    予宣告沒收，併此敘明。
據上論斷，應依刑事訴訟法第二百九十九條第一項前段，槍砲彈
藥刀械管制條例第八條第四項、第十二條第四項，刑法第十一條
前段、第五十五條、第四十二條第三項前段、第三十八條第一項
第一款，判決如主文。
本案經檢察官謝岳龍到庭執行職務。
中　　華　　民　　國　　96　　年　　12　　月　　19　　日
                  刑事第十五庭  審判長法　官  陳鴻清
                                      法  官  朱嘉川
                                      法  官  劉安榕
上列正本證明與原本無異。
如不服本判決，應於判決送達後10日內敘明上訴理由向本院提出
上訴狀（應附繕本），上訴於臺灣高等法院。
                                      書記官  楊馥如
中　　華　　民　　國　　96　　年　　12　　月　　19　　日
附錄本案論罪科刑法條全文：
槍砲彈藥刀械管制條例第8條
未經許可，製造、販賣或運輸鋼筆槍、瓦斯槍、麻醉槍、獵槍、
空氣槍或第4 條第1 項第1 款所定其他可發射金屬或子彈具有殺
傷力之各式槍砲者，處無期徒刑或5 年以上有期徒刑，併科新臺
幣1 千萬元以下罰金。
未經許可，轉讓、出租或出借前項所列槍枝者，處5 年以上有期
徒刑，併科新臺幣1 千萬元以下罰金。
意圖供自己或他人犯罪之用，而犯前二項之罪者，處無期徒刑或
7年以上有期徒刑，併科新臺幣1 千萬元以下罰金。
未經許可，持有、寄藏或意圖販賣而陳列第1 項所列槍枝者，處
3 年以上10年以下有期徒刑，併科新臺幣700 萬元以下罰金。
第1 項至第3 項之未遂犯罰之。
槍砲彈藥刀械管制條例第12條
未經許可，製造、販賣或運輸子彈者，處1 年以上7 年以下有期
徒刑，併科新台幣500 萬元以下罰金。
未經許可，轉讓、出租或出借子彈者，處6 月以上5 年以下有期
徒刑，併科新台幣300 萬元以下罰金。
意圖供自己或他人犯罪之用，而犯前二項之罪者，處3 年以上10
年以下有期徒刑，併科新台幣700 萬元以下罰金。
未經許可，持有、寄藏或意圖販賣而陳列子彈者，處5 年以下有
期徒刑，併科新台幣300 萬元以下罰金。
第 1 項至第 3 項之未遂犯罰之。
